# 资产负债表日后事项

提问人：jangyanbo 时间：2016-03-19 00:11:04
陈老师好：关于资产负债表日后事项向您请教： 某公司 2015 年度执行的税率是25%，因其不了解西部大开发的税务优惠（备案类）
而没有向税务局进行备案， 2016 年 2 月知道了此事项后向税务局进行了备案， 3 月份备案成功，后企业按照资产负债表日后事项对2015 年度的所得税税率进行了更正为15%，我的问题是此事项是否可以按照资产负债表日后的调整事项进行处理，因为我理解如果按照资产负债表日调整事项进行处理的话，前提是该企业资产负债表日对税率估计是错误的情况下才可以按照调整事项进行处理的！
但是企业在 2015 年度资产负债表日没有进行申报是没有享受15%的税率的权利的，且企业不知道税务优惠的事实日常也是按照25%的税率预交纳的，当时状态下按照25%的税率进行会计核算我认为不能说是错误的，按照备案类税务优惠的规定即使是备案类也是备案成功后 才能执行的！即便当时知道有税收优惠的事实，如果企业决定不去申报的话事实上也不能说企业按照25%税率核算是错误的！我理解这应该是 2016 年度新产生的经济行为导致的应采用未来适用法（作为资产负债表日后的非调整事项处理）也不能说是错的！不知道是否可以这样理解

回答人：chenyiwei
应按资产负债表日后非调整事项处理， 2015 年度的所得税费用仍按 25 ％税率计量。虽然该优惠政策在 2015 年底之前已经存在，但享受该政策必须以完成备案程序为前提，不备案则不能享受。在此情况下，以前年度没有备案也没有享受优惠，并不违反税法规定，也不构成会计上的前期差错。

提问人：xuehaocpa 时间：2016-12-13 15:12:26
请教陈版主：对某单位 2015 年度财务报表进行审计， 2015 年 12 月 31 日长期借款余额 1000 万元，借款期限 3 年、到期还本（ 2017 年 3月到期），但实际上被审计单位于 2016 年 10 月已经归还，审计报告日为 2016 年 12 月 1 日。请问是否要重分类为流动负债？有木有具体的理由支持。

回答人：chenyiwei
被审计单位提前还款的原因是什么？属于以下哪种情形？ 1 、合同并未要求被审计单位在 2016 年 10 月还款，但该公司基于财务管理等方面的原因，自主决定提前还款； 2 、 2015 年底前签订的借款合同约定了在发生某些情况时银行有权要求提前还款的条款，且该条款所对应的提前还款触发事项在 2015 年底已经存在； 3 、 2015 年底前，企业无在 2016 年内还款的义务， 2016 年内与银行协商修改了借款合同，约定在 2016 年 10 月提前还款。 上述 1 、 3 情形下， 2015 年末仍分类为非流动负债；情形 2 下在 2015 年末属于流动负债。